【裁判字號】    90,訴,142
【裁判日期】    900502
【裁判案由】    公共危險
【裁判全文】
臺灣臺南地方法院刑事判決                            九十年度訴字第一四二號
    公  訴  人  臺灣台南地方法院檢察署檢察官
    被      告  甲○○
                丙○○
右列被告因公共危險案件，經檢察官提起公訴（八十八年度偵字第九三四八號），本
院判決如左：
    主  文
甲○○共同連續壅塞陸路，致生往來之危險，累犯，處有期徒刑伍月，如易科罰金，
以參佰元折算壹日。
丙○○共同連續壅塞陸路，致生往來之危險，處有期徒刑伍月，如易科罰金，以參佰
元折算壹日。
    事  實
一、甲○○曾因煙毒案件，經台灣高等法院台南分院判處有期徒刑三年二月，並於八
    十六年十一月二十一日執行完畢。而丙○○因與運泰建設股份有限公司（下稱運
    泰公司）有道路使用權之糾紛，明知以水泥、模板、鋼條等之鋼筋水泥固定於路
    面或以鋼架、或報廢汽車連接鐵鍊橫阻於路面足使該道路交通公眾產生往來危險
    ，竟與前開不知悔改之甲○○基於共同之概括犯意聯絡，於民國八十八年三月十
    一日十三時許，用螺絲將鋼架固定在已長期供公眾通行之都市○○道路即台南縣
    永康市○○路三五五巷三八弄道路上，阻塞該道路其中一方向之車道；又於同年
    四月十一日率不知名之人士，以水泥、模板、鋼條等之鋼筋水泥，固定於上址巷
    口，壅塞都市○○道路達二分之一以上；更於同年五月二日，以報廢汽車連接鐵
    鍊橫阻路面，壅塞該往來方向之雙向車道，均致生道路上公眾往來危險。適有王
    聖鳳於八十八年三月十一日二十一時許，騎乘車號ＶＤＵ─六九八號機車經過時
    ，因該鋼架細微，且無警示標誌，不慎撞斷鋼架跌倒於路邊受傷（傷害部分未據
    告訴）；又於八十八年四月十九日二十時許，一騎乘車號ＵＰＥ─二五七號之不
    詳姓名男子，因該橫阻路面之鋼筋水泥設施於夜間無警示標誌，不慎衝撞跌倒。
二、案經乙○○告發及台南縣警察局永康分局報請台灣台南地方法院檢察署檢察官偵
    查起訴。
    理  由
一、訊據被告二人均矢口否認有上揭公共危險之犯行，被告甲○○辯稱：該道路上的
    阻礙物都不是伊做的，伊並不知有設置障礙物阻礙交通之情事云云，被告丙○○
    則辯稱：道路上的那些水泥是伊灌的，廢棄車輛也是伊停放的，道路也是伊封起
    來的，將車遷移之公告也是伊張貼的，伊是要在道路兩旁開發夜市及攤販，有經
    過東帝士公司蔡課長同意，要封路前也有去向永康市大橋派出所報備，當時有二
    位警員有到達現場察看云云。惟查：上揭犯罪事實，業據告發人乙○○於警訊、
    檢察官偵查及本院審理時迭次指訴綦詳在卷，且被告甲○○於檢察官偵查中陳稱
    ：是地主以鋼筋、水泥、攤販等物阻擋道路；有於八十八年五月二日以報廢汽車
    、鋼架、鐵鍊，在永康市○○路二五五巷三十八弄橫阻道路，是被告丙○○叫伊
    做的，只橫阻二、三天就拆掉了等語（見卷附台灣台南地方法院檢察署八十八年
    八月十九日訊問筆錄、八十九年六月八日訊問筆錄），另被告丙○○於檢察官偵
    查中亦自承：八十八年行一日、四月十一日、五月二日這三天，有以鋼筋水泥、
    鐵架堵道路等情（見卷附台灣台南地方法院檢察署八十八年九月九日訊問筆錄）
    ，其於本院審理時亦自承：該道路上的那些水泥是伊灌的，廢棄車輛也是伊停放
    的，道路也是伊封起來的，將車遷移之公告也是伊張貼的等語（見本院九十年四
    月十八日審判筆錄），且有現相片（含影本）三十四紙、公告一紙在卷可資佐證
    ，足見被告二人確有以水泥、模板、鋼條等之鋼筋水泥固定於路面或以鋼架、或
    報廢汽車連接鐵鍊橫阻於路面之情事。次查，永康市○○路二五五巷三十八弄口
    ，屬於台南縣永康六甲頂都市計畫範圍內之「計畫道路」，且長期供民眾通行，
    有台南縣政府函一紙在卷可稽，且經告發人乙○○檢察官偵查中指述在卷（見卷
    附台灣台南地方法院檢察署八十九年九月二十七日訊問筆錄），是該土地雖為丙○○之母親、伯父及其他人所有，尚未徵收，但既已屬六甲頂都市計畫範圍內之
    「計畫道路」，且已開闢為道路使用多年，被告二人因該土地地主與運泰建設公
    司有道路使用權之糾紛，即擅在道路上設置鋼筋水泥等障礙物以橫阻交通，足以
    致生用路人往來之危險甚明。且證人王聖鳳曾於八十八年三月間某日晚上，騎乘
    機車途經該處，被橫阻在道路上之鋼條絆倒一節，業據其於檢察官偵查中具結證
    述明確在卷（見卷附台灣台南地方法院檢察署八十九年十二月十九日訊問筆錄）
    。再者，被告二人以在道路上設置障礙物，以阻塞運泰公司所建築房屋住戶出入
    ，向運泰公司索價新台幣（下同）一千五百萬元之過路費，嗣運泰公司委由告發
    人許俊銘與被告二人交涉，最後運泰公司給付二十萬元予被告甲○○轉交丙○○
    ，被告丙○○並交付三、四萬元予甲○○等情，業據被告甲○○、告發人許俊銘
    於本院審理時陳明在卷（見本院九十年三月一日訊問筆錄），益見其二人係為要
    挾運泰公司補償，而恣意前開道路上設置障礙物甚明。參以被告等所設置之鋼架
    、鐵鍊等均屬細微之物，均未豎之相當之警示設施，尤以在夜間若無警示標誌，
    駕駛往往無從注意，其等行為自有發生妨害公眾往來安全之危險。綜上所述。參
    互印證，被告二人所辯，顯係畏罪卸責之詞，不足採信，本件事證明確，其等犯
    行均堪認定。
二、核被告二人壅塞陸路，致生往來之危險，所為均係犯刑法第一百八十五條第一項
    之壅塞陸路致生往來之危險罪。被告二人間，有犯意之聯絡及行為之分擔，為共
    同正犯，應論以共同正犯。又其等先後多次犯行，時間緊接，所犯係構成要件相
    同之罪，為連續犯，應依刑法第五十六條規定從一重處斷，並加重其刑。查被告
    甲○○曾因煙毒案件經台灣高等法院台南分院判處有期徒刑三年二月，並於八十
    六年十一月二十一日執行完畢，有台灣高等法院被告全國前案紀錄表及台灣台南
    地方法院檢察署刑案資料查註紀錄表各一份在卷可按，其於五年以內再犯本件有
    期徒刑以上之本罪，為累犯，依刑法第四十七條規定，加重其刑。爰審酌被告甲○○有多次犯罪前科仍不知悔悟，被告丙○○尚無犯罪前科，被告丙○○、甲○○為其親屬及友人私人財務糾紛，不擇手段，致往來陸路之公眾安全於不顧，惡
    性非輕，及其等犯罪之動機、目的、所生之危害、犯罪後態度等一切情狀，各量
    處如主文所示之刑，及諭知易科罰金之折算標準，以資懲儆。
據上論斷，應依刑事訴訟法第二百九十九條第一項前段，刑法第二十八條、第五十六
條、第一百八十五條第一項、第四十一條第一項前段、第四十七條，罰金罰鍰提高標
準條例第一條前段、第二條，判決如主文。
本案經檢察官王森榮到庭執行職務。
中    華    民    國      九十      年      五        月      二        日
                              臺灣臺南地方法院刑事第五庭
                                  法官  謝瑞龍
右正本證明與原本無異。
如不服本判決應於送達後十日內向本院提出上訴狀（應附繕本）。
                                  書記官 黃國晉
中    華    民    國  九十      年      五        月      二        日
附錄本案論罪科刑法條全文：
刑法第一百八十五條第一項：損壞或壅塞陸路、水路、橋樑或其他公眾往來之設備或
                          以他法致生往來之危險者，處五年以下有期徒刑、拘役
                          或五百元以下罰金。


司法院資訊處製作；財團法人民間司法改革基金會備份。
